【裁判字號】    97,交抗,1255
【裁判日期】    971028
【裁判案由】    聲明異議
【裁判全文】
臺灣高等法院臺中分院刑事裁定        97年度交抗字第1255號
抗  告  人
即受處分人  甲○○
上列抗告人因違反道路交通管理處罰條例聲明異議案件，不服臺
灣臺中地方法院中華民國97年9月19日所為裁定（97年度交聲字
第2191號）提起抗告，本院裁定如下：
    主  文
抗告駁回。
    理  由
一、原處分意旨略以：受處分人即異議人甲○○所有之車牌號碼
    ＢＤＴ─九七五號重型機車，於民國（下同）九十六年五月
    六日九時三十五分許，在臺中市○○路、南門路口，因「機
    車未依規定兩段式左轉」及「違規不服取締逃逸」之違規，
    為臺中市警察局第三分局正義派出所員警以中市警交字第Ｇ
    Ｄ0000000、ＧＤ0000000號違反道路交通管
    理事件通知單逕行舉發。異議人未於期限內到案，原處分機
    關遂於九十七年五月三十日以裁監稽違字第裁六一－ＧＤ0
    000000號、裁監稽違字第裁六一－ＧＤ000000
    0號裁決書，裁處罰鍰新臺幣（下同）六千元、一千八百元
    整，並依違反道路交通管理處罰條例第六十三條規定，分別
    記違規點數一點云云。
二、聲明異議意旨略以：
（一）受處分人於九十六年五月六日在臺中市○○路事發現場，
      當時交警鳴笛示意，受處分人已依規定停車待檢，並詢問
      違規原因，員警並未要求受處分人出示駕照或行照證件，
      讓受處分人孤站路邊數分鐘，致受處分人以為並無違規事
      實而離去，受處分人年老殘弱，何有自行驅車逃離未受檢
      驗之嫌。
（二）受處分人原設籍臺中市○區○○○街六二巷一七號，但未
      居住於該處所，且該處所已出租予第三人，故受處分人無
      法獲知任何書信，孰知一年後原處分機關逕寄受處分人位
      於臺中市○○路之住址，通知違規加上逃逸未受檢並過期
      加重處罰。受處分人年邁無業，依賴老人年金過活，爰依
      法聲明異議云云。
三、原裁定意旨略以：受處分人戶籍原設於臺中市○區○○○街
    六二巷一七號，於九十六年十月十七日遷移至臺中市○區○
    ○路一九七號十一樓之六等情，有遷徙紀錄資料查詢結果、
    個人基本資料查詢結果各一份在卷可參。而原處分機關上開
    二份裁決書，業於九十七年六月二日送達至受處分人位於臺
    中市○區○○路一九七號十一樓之六之住所，並由受處分人
    之受雇人即管理員盧松茂收受等情，有交通部公路總局臺中
    區監理所臺中市監理站送達證書影本二紙在卷可稽。故依上
    開規定受處分人自應於接到裁決書之翌日起二十日內向管轄
    之地方法院聲明異議，則受處分人至遲應於九十七年六月二
    十三日以前聲明異議（按九十七年六月二十二日為星期假日
    ），惟受處分人遲至九十七年七月三十日始具狀聲明異議，
    此有本院收文章之聲明異議狀一份在卷可參，則受處分人之
    異議顯已逾法定期限。揆諸前揭法條之說明，本件受處分人
    逾期聲明異議，其聲明異議於法即有未合，且無從命其補正
    ，均應予駁回云云。
四、抗告意旨略以：受處分人(一)不服處罰二筆罰鍰。(二)不逃走，
    請警方提出證據。(三)老人家走路不便，沒有力量。爰請求撤
    銷原裁定，更為適當之裁定云云。
五、按汽車駕駛人不服公路主管機關所為之處罰，得於接到裁決
    書之翌日起二十日內，向管轄地方法院聲明異議；又交通法
    庭認聲明異議不合法律上之程式或其異議權已經喪失者，應
    以裁定駁回之，道路交通管理處罰條例第八十七條第一項、
    道路交通案件處理辨法第十八條分別定有明文。次按處理違
    反道路交通管理事件，有關文書送達之程序，依行政程序法
    之規定；而行政程序法規定：「送達，於應受送達人之住居
    所、事務所或營業所為之；於應送達之處所不獲會晤應受送
    達人時，得將文書付與有辨別事理能力之同居人、受僱人或
    應送達處所之接收郵件人員」，亦為違反道路交通管理事件
    統一裁罰基準及處理細則第五條、行政程序法第七十二條第
    一項前段、第七十三條第一項所明定。經查：本件原處分機
    關之上開裁決書係於九十七年六月二日送達受處分人之住所
    （臺中市○區○○路一九七號十一樓之六），並經該址管理
    委員會蓋章收受，有個人基本資料查詢一份、交通部公路總
    局臺中區監理所裁監稽違字第裁六一－ＧＤ0000000
    號、裁監稽違字第裁六一－ＧＤ0000000號違反道路
    交通管理事件裁決書暨送達證書等影本各一份附卷可稽，是
    上開裁決書於九十七年六月二日已合法送達，而受處分人居
    住在台中市，並無在途期間，迄至同年六月二十三日聲明異
    議期間即已屆滿，詎受處分人竟遲至九十七年七月三十日始
    具狀聲明異議，顯已逾法定之聲明異議期間，是原審以受處
    分人之聲明異議顯已逾法定期間而予以裁定駁回，經核於法
    並無違誤。受處分人抗告意旨徒憑己見，任意指摘原裁定不
    當，並無理由，應予駁回。
六、據上論結，應依道路交通案件處理辦法第二十六條、刑事訴
    訟法第四百十二條，裁定如主文。
中    華    民    國    97    年    10    月    28    日
            刑事第八庭  審判長法  官  羅  得  村
                              法  官  吳  進  發
                              法  官  劉  榮  服
上列正本證明與原本無異。
不得再抗告。
                              書記官  周  巧  屏
中    華    民    國    97    年    10    月    28    日


司法院資訊處製作；財團法人民間司法改革基金會備份。
